臺灣高等法院民事裁定
110年度非抗字第114號
再  抗告人  廖承傑  
代  理  人  盧孟蔚律師
            劉和鑫律師
相  對  人  黃苡峻  

代  理  人  李逸文律師
上列當事人間票款執行事件，再抗告人對於中華民國110年10月1
8日臺灣士林地方法院110年度抗字第201號所為裁定提起抗告，
本院裁定如下：
    主  文
再抗告駁回。
再抗告費用由再抗告人負擔。
    理  由
一、按對於非訟事件抗告法院之裁定再為抗告，僅得以其適用法
    規顯有錯誤為理由，非訟事件法第45條第3項定有明文。所
    謂適用法規顯有錯誤，係指原裁定就其取捨證據所確定之事
    實適用之法規顯然不合於法律規定，或與大法官會議之解釋
    顯然違反者而言（最高法院60年度台再字第170號判決、71
    年度台再字第210號判決、80年度台上字第1326號裁定意旨
    參照）。次按本票載明免除作成拒絕證書，執票人聲請裁定
    准予強制執行時，毋庸提出已為付款提示之證據。且本票執
    票人依票據法第123條規定向本票發票人行使追索權，聲請
    法院裁定准予強制執行，係屬非訟事件，對於此項聲請所為
    裁定，僅依非訟事件程序，就本票形式上之要件是否具備予
    以審查為已足。本票發票人如主張執票人未為提示，依票據
    法第124條準用同法第95條但書之規定，應由其負舉證之責
    （最高法院84年度台抗字第22號裁定意旨參照）。又本票執
    票人聲請法院裁定准許強制執行係屬非訟事件，法院僅得為
    形式上審查，就執票人之追索權已否罹於時效之實體上爭執
    ，無權予以審究（最高法院94年度台抗字第90號裁定意旨參
    照）。
二、本件相對人在原法院主張其執有再抗告人所簽發如附表所示
    免除作成拒絕證書之本票1紙(下稱系爭本票)，經其提示請
    求未獲付款，聲請原法院裁定准予強制執行，原法院司法事
    務官於民國110年7月30日以110年度司票字第6263號裁定（
    下稱第6263號裁定）准許強制執行。再抗告人不服，提起抗
    告，原法院維持司法事務官之裁定，以110年度抗字第201號
    裁定（下稱原裁定）駁回再抗告人之抗告，再抗告人提起本
    件再抗告。
三、再抗告意旨略以：現實提示票據為付款提示為本票持票人行使追索權之法定要件，且票據上之權利未罹於票據法第22條第1項所規定3年時效而消滅，此均屬本票執票人聲請本票裁定強制執行時應具備之形式要件，系爭本票為見票即付，相對人未曾向伊為系爭本票之提示，且系爭本票自發票日107年7月18日起算至第6263號裁定時，票據上之權利已因3年未行使罹於時效而消滅，系爭本票顯已欠缺行使票據追索權之形式要件，第6263號裁定就系爭本票准予強制執行，原裁定認提示不以現實提示票據為必要，且票據債務人所行使時效抗辯屬實體上爭執，非本件非訟程序所得審究，駁回伊抗告，有違反票據法第122條、第124條、第66條、第69條第1項、第85條第1項、第22條規定之適用法規錯誤情事云云。
四、經查，系爭本票外觀上已完成本票應記載事項，並載明免除
    作成拒絕證書，相對人向原法院聲請本票裁定時，亦表明業
    經提示未獲付款(見原法院110年度司票字第6263號卷第9、1
    0頁)，依前開說明，即無庸提出已為付款提示之證據，第62
    63號裁定以系爭本票就其形式上審查已具備法定要件，依票
    據法第123條規定准予強制執行，核無不合。再抗告人抗辯
    相對人未提示系爭本票，依首揭說明，自應由再抗告人舉證
    證明，惟再抗告人僅空言辯稱其未於108年1月31日前往臺北
    市○○區○○○路0段00巷00號紐柏林國際車業云云，並未提出證
    據證明相對人有未為提示之事實，自難認其所辯可採。原裁
    定認系爭本票已免除作成拒絕證書，相對人聲請本票准予強
    制執行，無庸提出已為付款提示之證據，經核於法並無違誤
    。況且再抗告人所抗辯系爭本票未經提示，核屬對原法院證
    據取捨、認定事實職權之行使指摘違法，核與適用法規是否
    顯有錯誤無涉。再抗告人另以原裁定理由稱提示不以現實提
    示票據為必要，指摘原裁定適用法規顯有錯誤之情事，對照
    原裁定內容，顯有誤會。至於再抗告人就票據上之權利罹於
    時效而消滅之抗辯，核屬實體上之爭執，尚非本件非訟程序
    所得審究，原裁定已說明上旨及應由再抗告人另行提起訴訟
    以資解決，經核於法亦無違誤。從而，再抗告意旨指摘原裁
    定違誤，求予廢棄，非有理由，應予駁回。
五、據上論結，本件再抗告為無理由，爰裁定如主文。 
中　　華　　民　　國　　110 　年　　11　　月　　30　　日
                  民事第十五庭  
                      審判長法  官  陳慧萍
                            法  官  戴嘉慧
                            法  官  陳杰正
附表
本票號碼 發票人 發票日 到期日 票面金額（新臺幣） TH0000000 廖承傑 107年7月18日 未記載 2,000萬元 
正本係照原本作成。
不得抗告。
中　　華　　民　　國　　110 　年　　11　　月　　30　　日
　　　　　　　　　　　　　  書記官  林雅瑩